Datos generales	Actividades formación	Activida	des evaluador	Apropiación social	Producción bibliográfica	Producción Técnica
Más información	Producción en arte	Buscar				

Hoja de vida

NombreLiliana del Carmen Pedraza VegaNombre en citacionesPEDRAZA VEGA, LILIANA DEL CARMENNacionalidadColombianaSexoFemenino

Formación Académica

Maestría/Magister Universidad Tecnológica Metropolitana

Informática Educativa

Abrilde2003 - Diciembrede 2005

La integración curricular de las tecnologías de información y comunicación en la educación superior Estudio de caso: Facultad de Contaduría Pública ¿ Universidad Externa Colombia

Especialización Escuela De Administracion De Negocios - E.A.N.

Gerencia en informática

Enerode2000 - Marzode 2002

Pregrado/Universitario ESCUELA COLOMBIANA DE INGENIERIA JULIO GARAVITO

INGENIERIA DE SISTEMAS Juliode1991 - Septiembrede 1996 Software educativo Aquiles

Experiencia profesional

ESCUELA COLOMBIANA DE INGENIERIA JULIO GARAVITO

Dedicación: 40 horas Semanales Febrero de 2013 de

Actividades de administración

- Cargo administrativo *Cargo:* Coordinadora de desarrollo profesoral Febrero de 2013 Enero de Actividades de docencia
- Pregrado Nombre del curso: Algoritmos y programación de computadores , 25 Febrero 2013 Enero

Actividades de investigación
- Investigación y Desarrollo - Titulo: Director de grupo de investigación Agosto 2013

ESCUELA COLOMBIANA DE INGENIERIA JULIO GARAVITO

Dedicación: 15 horas Semanales Enero de 2002 Diciembre de 2012

Actividades de docencia

- Pregrado - Nombre del curso: Solución de problemas por computador Programación de computadores (lenguajes C, Visual Basic y Oberon) Estructuras de información (lenguajes C y Oberon) Introducción a la ingeniería de sistemas, 20 Enero 2002 Diciembre 2012

Departamento Administrativo Nacional De Estadistica. - Dane

Dedicación: 20 horas Semanales Julio de 2007 Marzo de 2012

Ministerio De Educación Nacional - Mineducación

Dedicación: 5 horas Semanales Octubre de 2009 Febrero de 2010

Ministerio De Educación Nacional - Mineducación

Dedicación: 5 horas Semanales Agosto de 2008 Diciembre de 2008

UNIVERSIDAD EXTERNADO DE COLOMBIA

Dedicación: 4 horas Semanales Julio de 2003 Junio de 2007

Actividades de docencia

- Pregrado - Nombre del curso: Informática III (Gerencia de sistemas de información y tecnología) Informática I (Teoría de tecnología informática y de sistemas de información y tecnología) Informática I (Teoría de tecnología informática y de sistemas de información y tecnología) Informática I (Teoría de tecnología informática y de sistemas de información y tecnología) Informática I (Teoría de tecnología informática y de sistemas de información y tecnología) Informática I (Teoría de tecnología informática y de sistemas de información y tecnología) Informática I (Teoría de tecnología informática y de sistemas de información y tecnología) Informática I (Teoría de tecnología informática y de sistemas de información y tecnología) Informática I (Teoría de tecnología) Informática y de sistemas de información y tecnología informática y de sistemas de información y tecnología) Informática I (Teoría de tecnología) I (Teoría de tecnol

Áreas de actuación

Ciencias Sociales -- Ciencias de la Educación -- Educación General (Incluye Capacitación, Pedagogía)

Líneas de investigación

- Innovación en la docencia, Activa:Si
- · La formación del profesorado, Activa:Si
- Didáctica de las ciencias, Activa: Si

Datos generales Actividades formación Actividades evaluador Apropiación social Producción bibliográfica Producción Técnica

Más información

Producción en arte Buscar

Datos complementarios - Jurado/Comisiones evaluadoras de trabajo de grado - Maestría

LILIANA DEL CARMEN PEDRAZA VEGA, *Titulo*: Ambientes de aprendizaje colaborativos de ortopedia mediados por tic que promueven el desarrollo de competencias para resolver casos críticos de trauma en una junta médico-quirúrgica *Tipo de trabajo presentado*: Trabajo de grado/tesis en: UNIVERSIDAD DE LOS ANDES programa académico MAESTRIA EN EDUCACION *Nombre del orientado*: María de los Ángeles Arango Luque **Areas**:

Ciencias Sociales -- Ciencias de la Educación -- Educación General (Incluye Capacitación, Pedagogía),

Datos complementarios - Jurado/Comisiones evaluadoras de trabajo de grado - Maestría

LILIANA DEL CARMEN PEDRAZA VEGA, *Titulo*: Cambios emergentes en las concepciones y prácticas educativas de docentes que implementan la modalidad blended Learning *Tipo de trabajo presentado*: Trabajo de grado/tesis *en*: UNIVERSIDAD DE LOS ANDES *programa académico* MAESTRIA EN EDUCACION *Nombre del orientado*: Farah Díez Marentes

Areas:

Ciencias Sociales -- Ciencias de la Educación -- Educación General (Incluye Capacitación, Pedagogía),

Participación en comités de evaluación

Datos complementarios - Participación en comités de evaluación - Evaluación de cursos

LILIANA DEL CARMEN PEDRAZA VEGA, Evaluación de efectos y de impactos de los e-cursos ofrecidos por el INDES del BID de 2009 a 2012 en: Instituto para el Desarrollo Educativo del BID

Areas:

Ciencias Sociales -- Ciencias de la Educación -- Educación General (Incluye Capacitación, Pedagogía),

Par evaluador

Ámbito: Nacional Par evaluador de: Proyecto Institución: Ministerio de Ciencia, Tecnología e Innovación., 2010, Agosto

Eventos científicos

② 1 Nombre del evento: Conexión Iddeal - V Encuentro de la Red Iddeal Tipo de evento: Congreso Ámbito: Nacional Realizado el:2016-08-17 00:00:00.00, 2016-08-19 00:00 en BUCARAMANGA - Universidad Industrial de Santander - UIS

Productos asociados

• Nombre del producto: Aprendizaje Activo con Lego Mindstorms. Caso de Estudio: Escuela Colombiana de Ingeniería Julio Garavito Tipo de producto: Demás trabajos - De trabajos - Póster

Instituciones asociadas

• Nombre de la institución:UNIVERSIDAD INDUSTRIAL DE SANTANDER Tipo de vinculaciónPatrocinadora

Participantes

- Nombre: LILIANA DEL CARMEN PEDRAZA VEGA Rol en el evento: Ponente
- 2 Nombre del evento: Concurso Eciciencia: Análisis de sistemas productivos con Lego Tipo de evento: Otro Ámbito: Nacional Realizado el:2016-09-22 00:00:00.0, 2016-00:00:00.0 en BOGOTÁ, D.C. Escuela Colombiana de Ingeniería Julio Garavito

Instituciones asociadas

- Nombre de la institución: ESCUELA COLOMBIANA DE INGENIERIA JULIO GARAVITO Tipo de vinculación Patrocinadora
- Nombre de la institución: ESCUELA COLOMBIANA DE INGENIERIA JULIO GARAVITO Tipo de vinculación Gestionadora

Participantes

• Nombre: LILIANA DEL CARMEN PEDRAZA VEGA Rol en el evento: Organizador

Artículos

Producción bibliográfica - Artículo - Publicado en revista especializada

LILIANA DEL CARMEN PEDRAZA VEGA, "INNOVACION EDUCATIVA Y SU CONTRIBUCION A LA SOLUCION DE LOS PROBLEMAS EN LA EDUCACION" . En: Colombia

Apuntes Contables ISSN: 1657-7175 ed: Universidad Externado

v.10 fasc.N/A p.77 - 85 ,2006, DOI:

Palabras:

APRENDIZAJE, SISTEMAS DE INFORMACION, INNOVACION EDUCATIVA, COMUNICACION Y TECNOLOGIA,

Sectores:

Educación - Educación superior,

Producción bibliográfica - Artículo - Publicado en revista especializada

Datos generales Actividades formación Actividades evaluador | Apropiación social Producción bibliográfica Producción Técnica

Más información

Producción en arte Buscai

Palabras:

APRENDIZAJE, COMUNICACION Y TECNOLOGIA, INNOVACION EDUCATIVA, MODELOS PEDAGOGICOS,

Sectores:

Educación - Educación superior,

Producción bibliográfica - Artículo - Publicado en revista especializada

LILIANA DEL CARMEN PEDRAZA VEGA, "AMBIENTES VIRTUALES DE APRENDIZAJE" . En: Colombia

Apuntes Contables ISSN: 1657-7175 ed: Universidad Externado

v.9 fasc.N/A p.121 - 127 ,2005, DOI:

Palabras:

APRENDIZAJE, MODELOS PEDAGOGICOS, SISTEMAS DE INFORMACION,

Sectores:

Educación - Formación permanente y otras actividades de enseñanza, incluso educación a distancia y educación especial, Educación - Educación superior,

Producción bibliográfica - Artículo - Publicado en revista especializada

LILIANA DEL CARMEN PEDRAZA VEGA, MARTHA CECILIA PIMIENTA GIRALDO, JAIME JOSE ISAZA CEBALLOS, HEINDEL RICARDO OTERO AREVALO, "Enseñanza del electromagnetismo usando la experimentación y software de simulación" . En: Colombia

Revista De La Escuela Colombiana De Ingeniería ISSN: 0121-5132 ed: Editorial Escuela Colombiana de Ingeniería

v.111 fasc. p.57 - 65 ,2016, DOI:

✔ Producción bibliográfica - Artículo - Publicado en revista especializada

LILIANA DEL CARMEN PEDRAZA VEGA, "MODELA, una estrategia de desarrollo profesoral donde se aprende a moderar desde el lado y con apoyo de TIC". En:

España

Informática Educativa Comunicaciones ISSN: 1699-4574 ed:

v.12 fasc.N/A p.25 - 38 ,2010, DOI:

✓ Producción bibliográfica - Artículo - Publicado en revista especializada

LILIANA DEL CARMEN PEDRAZA VEGA, CARLOS RODRIGO RUIZ CRUZ, DIANA CATALINA LONDONO RESTREPO, IVONNE ANGELICA CASTIBLANCO JIMENEZ, JOAN PAOLA CRUZ GONZALEZ, "Juegos de simulación en la enseñanza de la Ingeniería Industrial: caso de estudio en la Escuela Colombiana de Ingeniería Julio Garavito" . En: Colombia

ENTRE CIENCIA E INGENIERIA ISSN: 1909-8367 ed:

v.12 fasc. p.48 - 57 ,2018, DOI: 10.31908/19098367

Palabras:

APRENDIZAJE, SIMULACIÓN, LEGO, EDUCACIÓN UNIVERSITARIA, DISEÑO,

🗸 Producción bibliográfica - Artículo - Publicado en revista especializada

LILIANA DEL CARMEN PEDRAZA VEGA, CARLOS RODRIGO RUIZ CRUZ, DIANA CATALINA LONDONO RESTREPO, IVONNE ANGELICA CASTIBLANCO JIMENEZ, JOAN PAOLA CRUZ GONZALEZ, "Implementación de Invention System Kits como metodología de enseñanza y aprendizaje en ingeniería industrial. Caso de estudio: Escuela Colombiana de Ingeniería Julio Garavito" . En: Colombia

REVISTA EDUCACION EN INGENIERIA ISSN: 1900-8260 ed:

v.12 fasc. p.31 - 37 ,2017, DOI: 10.26507/19008260

Palabras:

LEGO MINDSTORMS, METODOLOGÍAS DE ENSEÑANZA Y APRENDIZAJE, INGENIERÍA, INVENTION SYSTEMS KITS,

Capitulos de libro

Tipo: Otro capítulo de libro publicado

LILIANA DEL CARMEN PEDRAZA VEGA, Tipo: Otro capítulo de libro publicado

ALVARO GALVIS PANQUEVA, "Desafíos del bLearning y el eLearning en Educación Superior" La Educación Superior A Distancia Y Virtual En Colombia: Nuevas Realidades . En: Colombia ISBN: 978-958-57929-0-6 ed: , v. , p.113 - 147 ,2013

Palabras:

TIC, IES, FCE,

Areas:

Ciencias Sociales -- Ciencias de la Educación -- Educación General (Incluye Capacitación, Pedagogía),

Textos en publicaciones no científicas

Producción bibliográfica - Otro artículo publicado - Revista de divulgación

LILIANA DEL CARMEN PEDRAZA VEGA, HEINDEL RICARDO OTERO AREVALO, JAIME JOSE ISAZA CEBALLOS, MARTHA CECILIA PIMIENTA GIRALDO, "Uso del software Tracker como apovo en la estrategia de enseñanza del análisis de la dinámica de los cuerpos" En: Colombia, 2018, Revista De La Escuela Colombiana De Ingeniería. ISSN: 0121-5132 p.63 - 70 v.28

Palabras:

TRACKER, ENERGÍA, OSCILACIONES,

Areas:

Ciencias Sociales -- Ciencias de la Educación -- Educación General (Incluye Capacitación, Pedagogía),

Producción bibliográfica - Otro artículo publicado - Revista de divulgación

LILIANA DEL CARMEN PEDRAZA VEGA, HEINDEL RICARDO OTERO AREVALO, JAIME JOSE ISAZA CEBALLOS, MARTHA CECILIA PIMIENTA GIRALDO, "Construcción de ventanas con aislamiento termoacústico, mediante una estrategia basada en proyecto" En: Colombia. 2017. Revista De La Escuela Colombiana De Ingeniería. ISSN: 0121-5132 p.49 - 56 v.27

Palabras:

ACÚSTICA, APRENDIZAJE BASADO EN PROYECTOS, TERMODINÁMICA,

Datos generales Actividades formación Actividades evaluador Apropiación social Producción bibliográfica Producción Técnica

Más información Producción en arte Buscar

Producción bibliográfica - Otro artículo publicado - Revista de divulgación

LILIANA DEL CARMEN PEDRAZA VEGA, CARLOS RODRIGO RUIZ CRUZ, IVONNE ANGELICA CASTIBLANCO JIMENEZ, JOAN PAOLA CRUZ GONZALEZ, DIANA CATALINA LONDONO RESTREPO, "Experiencias de aprendizaje en Ingeniería Industrial usando Lego Mindstorms. Caso de estudio: Escuela Colombiana de Ingeniería Julio Garavito" En: Colombia. 2017. Revista De La Escuela Colombiana De Ingeniería. ISSN: 0121-5132 p.55 - 61 v.27 Palabras:

APRENDIZAJE ACTIVO, LUDIFICACIÓN, TAXONOMÍA, RESULTADOS DE APRENDIZAJE,

Areas:

Ingeniería y Tecnología -- Otras Ingenierías y Tecnologías -- Ingeniería Industrial,

Documentos de trabajo

✔ Producción bibliográfica - Documento de trabajo (Working Paper)

LILIANA DEL CARMEN PEDRAZA VEGA, MARTHA CECILIA PIMIENTA GIRALDO, HERNAN PAZ PENAGOS, "PLAN TUTOR PARA LA FORMACION DOCENTE DE PROFESORES PRINCIPIANTES: UN ESTUDIO DE CASO" En: Colombia. 2020. p.

Palabras:

formación docente., plan tutor, profesores mentores, profesores principiantes,

Areas:

Ciencias Sociales -- Ciencias de la Educación -- Educación General (Incluye Capacitación, Pedagogía),

Otra producción blibliográfica

• Producción bibliográfica - Otra producción bibliográfica - Otra

LILIANA DEL CARMEN PEDRAZA VEGA, "Estrategias pedagógicas mediadas por TIC" En: Colombia. 2012. p. Areas:

Ciencias Sociales -- Ciencias de la Educación -- Educación General (Incluye Capacitación, Pedagogía),

Informes de investigación



Producción técnica - Informes de investigación

LILIANA DEL CARMEN PEDRAZA VEGA, MARTHA CECILIA PIMIENTA GIRALDO, Informe Final Proyecto de Investigación Plan de tutorias para profesores principiantes de la Escuela Colombiana de Ingeniería . En: Colombia, ,2018,

Areas:

Ciencias Sociales -- Ciencias de la Educación -- Educación General (Incluye Capacitación, Pedagogía),

Proyectos

☑ Tipo de proyecto: Investigación y desarrollo

Estudio de caso: plan de tutorias para profesores principiantes de la Escuela Colombiana de Ingeniería

Inicio: Diciembre 2013 Fin: Diciembre 2014 Duración

Resumen

Diseñar e implementar un plan de tutorías para profesores principiantes de la Escuela Colombiana de Ingeniería que contribuya a su formación pedagógica ¿ didáctica y a mejorar la calidad de los procesos educativos (metodologías de enseñanza, aprendizaje y evaluación).

♥ Tipo de proyecto: Investigación y desarrollo ENSEÑANZA DE LOS CONCEPTOS RELATIVOS A LAS OSCILACIONES POR MEDIO DEL APRENDIZAJE ACTIVO Inicio: Enero 2016 Fin: Diciembre 2016 Duración

▼ Tipo de proyecto: Investigación y desarrollo

Ludificación de las metodologías de enseñanza en ingeniería a través del uso de Invention System Kits

Inicio: Enero 2016 Fin: Diciembre 2016 Duración

Resumen

Resumen

Una planta industrial representa una de las formas más complejas de planeación y diseño, reúne un conjunto de procesos tecnológicos y organizativos que deben intera ctuar entre ellos con el fin de conseguir un objetivo establecido en un periodo de tiempo. La actividad de planeación no se relaciona únicamente con la decisión de ampli ar o realizar una nueva planta, también con las decisiones que ocurren durante el trabajo cotidiano como las modificaciones derivadas de cambios en los cición productivo s, cambios de máquinas entre otros. Este proyecto propone generar una serie de simulaciones físicas de plantas de producción, que permitan experimentar condicione s reales de procesos productivos como herramienta en el desarrollo de competencias para la toma de decisiones bajo un enfoque sistémico, teniendo en cuenta las difer

Datos generales	Actividades formación	Activida	des evaluador	Apropiación social	Producción bibliográfica	Producción Técnica	man
Más información	Producción en arte	Buscar					